【裁判字號】    99,易,1705
【裁判日期】    990630
【裁判案由】    過失傷害
【裁判全文】
臺灣板橋地方法院刑事判決              99年度易字第1705號
公  訴  人  臺灣板橋地方法院檢察署檢察官
被      告  甲○○
上列被告因過失傷害案件，經檢察官提起公訴（99年度偵字第73
03號），經被告於準備程序中就起訴事實為有罪之陳述，經告知
簡式審判程序之旨，並聽取當事人之意見後，經合議庭裁定由受
命法官獨任行簡式審判程序，本院判決如下：
    主    文
甲○○因過失傷害人，處罰金參仟元，如易服勞役，以新臺幣壹
仟元折算壹日。緩刑貳年。
    事    實
一、甲○○於民國99年1 月28日20時許，在其姐林湘依位於臺北
    縣中和市○○路○ 段118 之26號8 樓住處內，因故與林湘依
    發生爭執，應注意室內空間狹小，任意丟擲物品恐有傷及他
    人之危險，而依當時情形又無不能注意之情事，竟疏於注意
    ，貿然以飲料罐丟擲林湘依，致不慎談擊在旁之劉俞佩（原
    名乙○○），使乙○○因而受有臉部左側外傷紅腫之傷害。
二、案經劉俞佩訴請臺北縣政府警察局中和第二分局報告臺灣板
    橋法院檢察署檢察官偵查起訴。
    理    由
一、本件被告所犯係死刑、無期徒刑、最輕本刑為3 年以上有期
    徒刑以外之罪，其於準備程序中就被訴事實為有罪之陳述，
    經法官告知簡式審判程序之旨，並聽取公訴人、被告之意見
    後，依刑事訴訟法第273 條之1 第1 項規定，經本院合議庭
    裁定，由受命法官獨任進行簡式審判程序審理，核先敘明。
二、被告於本院審理時對前開事實坦承不諱（見本院99年6 月24
    日審判筆錄），且有證人劉俞佩於警詢、檢察官偵查中證述
    （見99年度偵字第7303號偵查卷第9 至11頁、第50至51頁）
    、卷附誠泰醫院診斷證明書1 紙可資佐證，足認被告前開自
    白與事實相符。本件事證明確，被告前開犯行，洵堪認定，
    應依法論科。
三、核被告所為，係犯刑法第284 條第1 項之過失傷害罪。爰審
    酌被告並無前科，素行尚佳，丟擲器物致告訴人受傷固有不
    是，然所造成之傷勢僅為紅腫，傷勢非重，及其生活方式、
    智識程度、犯罪動機、手段，犯罪後坦承犯行，被告非無和
    解之意，惟告訴人因與被告之姐另有糾紛而不欲和解等一切
    情狀，量處如主文所示之刑，並諭知易服勞役之折算標準。
    末查，被告前未曾受有期徒刑以上刑之宣告，有臺灣高等法
    院被告全國前案紀錄表1 份在卷可按，被告因認劉俞佩積欠
    其姐債務而情緒激動，且無傷害劉俞佩之意，係因疏於注意
    而致劉俞佩受傷，犯罪情節輕微，惡性不大，且被告犯後坦
    承犯行，而劉俞佩因被告之姐對之提起偽造文書、詐欺告訴
    而不與告訴人和解一情，此有訊問筆錄可參（見前開偵查卷
    第51頁），告訴人顯圖以被告前開輕微過失脫免己身之非，
    自屬可議，故本件無法和解並非被告之過，本院審酌前情，
    認被告信經此刑之宣告之教訓，當知所警惕，而無再犯之虞
    ，本院認其所宣告之刑以暫不執行為適當，爰依刑法第74條
    第1 項第1 款，併予宣告緩刑2 年，以啟自新。
據上論斷，應依刑事訴訟法第273 條之1 第1 項、第299 條第1
項前段，刑法第284 條第1 項、第42條第3 項前段、第74條第1
項第1 款，刑法施行法第1 條之1 第1 項、第2 項前段，判決如
主文。
本案經檢察官李美金到庭執行職務。
中    華    民    國    99    年    6     月    30    日
                      刑事第十二庭  法  官  何燕蓉
如不服本判決，應於判決送達後十日內敘明上訴理由，向本院提
出上訴狀（應附繕本），上訴於臺灣高等法院。
上列正本證明與原本無異。
                                    書記官  王元佑
中    華    民    國    99    年    6     月    30    日

司法院資訊處製作；財團法人民間司法改革基金會備份。
